# 请教陈老师关于票据问题

提问人：q0409 时间：2012-10-16 11:46:10
子公司 向母公司开具了应付票据，母公司收到票据后将其贴现，将贴现资金转给子公司账上，子公司账务处理把贴现利息计入子公司的财务费用，这样处理是否合理？虽然资金是子公司在使用，但是贴现的行为是母公司。

回答人：chenyiwei
不考虑交易本身的合规性问题，从会计角度看，该资金实际由子公司使用，即子公司是实际的融资方，并且也实际承担了贴现息，因此子公司确认利息支出并无明显不当之处。理论上这部分贴现息应当在票据存续期间内逐期计入利息支出，如果影响不重大的，或者未跨年度的，也可以简化处理，一次性计入。